【裁判字號】    89,易,485
【裁判日期】    890706
【裁判案由】    竊盜
【裁判全文】
臺灣桃園地方法院刑事判決                          八十九年度易字第四八五號
    公  訴  人  臺灣桃園地方法院檢察署檢察官
    被      告  乙○○
右列被告因竊盜案件，經檢察官聲請簡易判決處刑（八十八年度偵字第一七○八五號
），經本院改行通常程序，茲判決如左：
        主  文
乙○○毀越安全設備，於夜間侵入住宅竊盜，處有期徒刑伍月。
        事  實
一、乙○○於民國八十八年十月間，因患有焦慮、失眠等症狀，遂自行前往藥局購買
    安眠藥物，而出現黑矇狀態，致其精神狀況陷於精神耗弱狀態，詎乙○○於精神
    耗弱狀態中，竟意圖為自己不法之所有，並基於竊盜之犯意，於八十八年十月二
    十九日下午九時許，以徒手方式，先毀損甲○○位於桃園縣中壢市○○路一五○
    號三樓之鐵窗窗鎖（原即附掛於鐵窗上）及砂窗，繼踰越侵入甲○○前址住宅三
    樓內，竊取鍾德錩所有之乙件白色長袖上衣（值約新台幣一千五百元），嗣於同
    日下午九時五十分許，因甲○○於前址二樓聽覺聲響，發覺有異，而前去上址四
    樓浴室查看，始知上情。
二、案經甲○○訴由臺灣桃園地方法院檢察署檢察官偵查後聲請簡易判決處刑。
        理  由
一、程序部分：按檢察官聲請以簡易判決處刑之案件，經法院認為有刑事訴訟法第四
    百五十一條之一第四項但書之情形者，應適用通常程序審判之，同法第四百五十
    二條定有明文，經查本件被告乙○○被訴竊盜乙案，本院認檢察官之聲請難謂得
    當，不宜以簡易判決處刑，爰依右開刑事訴訟法第四百五十二條之規定，改用通
    常程序審判之，合先敘明。
一、訊據被告乙○○矢口否認右揭犯罪事實，辯稱：伊並無竊取鍾德錩所有該件白色
    長袖上衣，且伊不知為何會侵入告訴人甲○○前址住宅，又伊於八十八年十月間
    ，因精神不正常，患有憂鬱症，而有服用安眠藥之情，致不知為何會發生該事云
    云。惟查：（一）、右揭犯罪事實業據被告於警訊及檢察官八十八年十月三十日
    偵訊時坦承不諱。（二）、又告訴人甲○○於警訊及本院八十九年六月二十二日
    審理中亦指稱，被告係毀損前址三樓砂窗及鐵窗鎖後，再踰越侵入上址住宅竊取
    其兒子鍾德錩所有該件白色長袖上衣等語。（三）、此外復有贓物領據乙紙在卷
    可稽。（四）、再被告經本院送請行政院國軍退除役官兵輔導委員會桃園榮民醫
    院鑑定精神狀態之結果，經該院以(1)、班達測驗、(2)、劃人測驗，及(3)、柯氏性
    格量表鑑定之結果，認被告之精神狀態應屬精神耗弱為恰當，有該院八十九年四
    月十一日桃園榮民醫院司法精神鑑定報告書乙紙在卷可稽，足見被告辯稱，其於
    事發當時對於外界事務全然欠缺知覺理會及判斷作用，而無自由決定意思之能力
    云云，尚無足信憑。（五）、況被告於警訊時，既能明確供稱伊係如何侵入告訴
    人前址住宅，又為何竊取該件長袖上衣，且聽覺聲響時，復知迅往浴室躲藏，益
    見被告事後辯稱，伊不知為何會侵入告訴人甲○○前址住宅，且為何該件長袖上
    衣會穿著在伊身上云云，要屬臨訟卸責之詞，尚難遽加採信，是本件事證明確，
    被告犯行洵堪認定，應予依法論科。
二、按鐵窗依通常社會觀念，足以防盜維護住居安全，自係屬於刑法第三百二十一條
    第一項第二款所指涉之「安全設備」，核被告所為係犯刑法第三百二十一條第一
    項第一款、第二款之加重竊盜罪（聲請簡易判決處刑書誤載為刑法第三百二十條
    ），又被告因陷於精神耗弱，而犯本件加重竊盜罪，爰依刑法第十九條第二項之
    規定，減輕其刑。爰審酌被告之犯罪動機、目的、手段，犯罪時所受之刺激及其
    品性、生活狀況、智識程度、犯罪所生危害，及犯罪後態度等一切情狀，量處如
    主文所示之刑，以資懲戒。
    主文
據上論斷，應依刑事訴訟法第四百五十二條、第二百九十九條第一項前段，刑法第三
百二十一條第一項第一款、第二款、第十九條第二項，判決如主文。
本案經檢察官魏雯祈到庭執行職務。
中      華      民      國    八十九    年      七      月      六      日
                                臺灣桃園地方法院刑事第五庭
                                      法  官  林信旭
右正本證明與原本無異。
如不服本判決，應於判決送達後十日內，向本院提出上訴狀。
                                      書記官  吳一凡
中      華      民      國    八十九    年      七      月      十      日
附錄論罪科刑依據之法條：刑法第三百二十一條第一項第一款、第二款。
刑法第三百二十一條
犯竊盜罪而有左列情形之一者，處六月以上五年以下有期徒刑：
一、於夜間侵入住宅或有人居住之建築物、船艦或隱匿其內而犯之者。
二、毀越門扇、牆垣或其他安全設備而犯之者。
三、攜帶兇器而犯之者。
四、結夥三人以上而犯之者。
五、乘火災、水災或其他災害之際而犯之者。
六、在車站或埠頭而犯之者。
前項之未遂犯罰之。


司法院資訊處製作；財團法人民間司法改革基金會備份。
